臺灣高雄地方法院刑事判決　　　　　　　96年度易字第1838號
公　訴　人　臺灣高雄地方法院檢察署檢察官
被　　　告　乙○○
上列被告因竊盜等案件，經檢察官提起公訴（96年度偵字第1123
2 號），被告於準備程序進行中就被訴事實為有罪陳述，經告知
簡式審判程序意旨並聽取當事人意見後，本院裁定進行簡式審判
程序，並判決如下：
    主  文
乙○○踰越其他安全設備，於夜間侵入住宅竊盜，累犯，處有期
徒刑玖月。又無故侵入他人住宅，累犯，處有期徒刑月。應執
行有期徒刑拾壹月。
    事  實
一、乙○○前因公共危險案件，經本院94年度交簡字第3094號判
    決判處有期徒刑3 月確定，於民國95年1 月26日易科罰金執
    行完畢。詎其猶不知悛悔，竟基於意圖為自己不法所有之犯
    意，於96年4 月12日凌晨1 時許，因見丙○○位於高雄縣路
    竹鄉○○村○○路268 之4 號住處後門並未上鎖，遂無故侵
    入其住宅，再自該屋2 樓踰越甲○○位於同路段268 號住處
    2 樓陽台而侵入其住宅，繼而下樓至甲○○所開設、位於同
    棟1 樓之「品興購物中心」內，逕以徒手方式竊取其所有之
    七星牌香菸5 條、峰牌香菸4 條、麥卡倫洋酒1 瓶及現金新
    台幣4000元等物品得手而既遂。嗣於翌日即同年月13日凌晨
    1 時許，乙○○再次另行起意、欲思同以前述方式進入品興
    購物中心行竊財物，然於乙○○甫無故進入丙○○前開住處
    之際，旋遭丙○○當場發現，乙○○見狀旋即逃出屋外，丙○○則在後追趕，並趁乙○○於逃跑過程不慎跌倒之際將其
    逮捕後報警處理，始查悉上情。
二、案經高雄縣政府警察局湖內分局報請臺灣高雄地方法院檢察
    署檢察官偵查起訴。
    理  由
一、本件被告乙○○所犯係刑法第321 條加重竊盜罪及同法第30
    6 條無故侵入住居罪，其法定刑俱為死刑、無期徒刑、最輕
    本刑3 年以上有期徒刑以外之罪，於準備程序進行中，被告
    就被訴事實為有罪之陳述，由受命法官告知簡式審判程序之
    要旨並聽取其與公訴人之意見，經被告同意適用簡式審判程
    序後，本院亦認無不得或不宜改依簡式審判程序進行之處，
    爰依刑事訴訟法第273 條之1 第1 項、第284 條之1 規定，
    本院合議庭裁定由受命法官獨任進行簡式審判程序，合先敘
    明。
二、前揭犯罪事實，業經證人丙○○、甲○○分別於警詢中指證
    綦詳，並有現場照片2 幀及贓物認領保管單1 件在卷可稽，
    復據被告於本院審理中坦認上情不諱，足徵被告之自白核與
    事實相符，堪予採信。再查：
  (一)按刑法第321 條第1 項第1 款夜間侵入住宅竊盜罪，係將夜
    間侵入住宅、竊盜二者結合成為獨立之加重竊盜罪，就該罪
    言之，夜間侵入住宅乃竊盜罪之加重條件，不得割裂適用（
    最高法院84年度台上字第441 號判決意旨參照）。法院應審
    酌者，乃行為人行竊之際是否確然同時該當前述加重條件，
    針對行為之判斷亦僅著重於竊盜行為之次數，藉此憑為罪數
    論斷之基礎，要非著眼於行為人實施加重條件之次數為何（
    例如行為人於夜間先侵入區分所有權人共有之公寓樓梯間、
    再進入某住戶屋內行竊，事實上雖有分別實施2 次侵入住宅
    之舉，仍應僅論以一加重竊盜罪為當），更與日間侵入住宅
    竊盜之情形要因無法適用前述加重竊盜罪規定、以致必須分
    別論以無故侵入住宅罪及普通竊盜罪者有別。從而僅須行為
    人著手實施竊盜之際同時具備該項加重條件，即應以夜間侵
    入住宅之加重竊盜罪論擬，要未可另就其侵入住宅部分單獨
    予以評價。本件被告於96年4 月12日凌晨1 時許，雖以先無
    故侵入丙○○住宅、再行侵入甲○○住宅之方式實施竊盜犯
    行，是其實施犯罪過程雖先後2 次實現「夜間侵入住宅」之
    加重條件，然因仍僅實施單一竊盜行為，揆諸前揭說明，故
    仍應僅論以一加重竊盜罪，方屬適法。
  (二)次按，刑法上之未遂犯，必須已著手於犯罪行為之實行而不
    遂，始能成立，此在刑法第25條第1 項規定甚明，同法第32
    1 條之竊盜罪為第320 條之加重條文，自係以竊取他人之物
    方為其犯罪行為之實行，至該條第1 項各款所列情形，不過
    為犯竊盜罪之加重條件，如僅著手於該項加重條件之行為而
    未著手搜取財物，仍不能以本條之竊盜未遂論，最高法院27
    年滬上字第54號著有判例。職是，被告雖於96年4 月13日凌
    晨1 時許再次起意行竊而無故進入丙○○前開住宅，然因其
    遭查獲之際客觀上尚未著手實施竊盜之構成要件行為，尚難
    謂其業已該當加重竊盜未遂之罪，遂應僅就其所涉無故侵入
    住宅部分依法論處，方稱允當。
  (三)綜上所述，本件事證明確，被告前揭犯行洵堪認定，應依法
    論科。
三、核被告乙○○所為，係犯刑法第321 條第1 項第1 款、第2
    款之加重竊盜罪及同法第306 條無故侵入住宅罪。檢察官誤
    認被告就96年4 月12日凌晨1 時許所為除已該當加重竊盜罪
    外，尚須就其侵入丙○○住宅部分另行論以無故侵入住宅之
    罪云云，於法尚有未恰，已如前述，應予指明。又被告所犯
    上開2 罪彼此間犯意個別、行為互殊，爰予分論併罰。再者
    ，被告前因公共危險案件，經法院判決判處有期徒刑3 月確
    定，於95年1 月26日易科罰金執行完畢等情，有臺灣高等法
    院被告前案記錄表及本院被告院內索引卡紀錄表各1 件在卷
    足憑，是其前受有期徒刑執行完畢後、5 年內再犯本件法定
    刑為有期徒刑以上之罪，應論以累犯且均加重其刑。本院審
    酌被告不思以己力正當謀生，反圖不勞而獲，且其侵入被害
    人住宅行竊之舉，業已破壞他人事實上居住之平穩、和平及
    安全，及其犯罪動機、目的、手段、所竊財物價值尚非甚鉅
    ，並兼衡其品行、生活狀況、智識程度與事後尚能坦承全部
    犯行等一切情狀，分別量處如主文所示之刑，並定其應執行
    之刑，以資懲儆。
據上論斷，應依刑事訴訟法第273 條之1 第1 項、第299 條第1
項前段，刑法第321 條第1 項第1 款、第2 款、第306 條、第47
條第1 項、第51條第5 款，判決如主文。
中　　華　　民　　國　　96　　年　　7 　　月　　2 　　日
                  刑事第四庭  法  官 陳明呈
以上正本證明與原本無異。
如不服本判決，應於收受送達後10日內向本院提出上訴書狀。
中　　華　　民　　國　　96　　年　　7 　　月　　9 　　日
 　　　　　　　　　　　       書記官 林明忠
附錄本判決論罪科刑之法條：
中華民國刑法第321條
犯竊盜罪而有左列情形之一者，處6 月以上、5 年以下有期徒刑
：
  一於夜間侵入住宅或有人居住之建築物、船艦或隱匿其內而犯
    之者。
  二毀越門扇、牆垣或其他安全設備而犯之者。
  三攜帶兇器而犯之者。
  四結夥三人以上而犯之者。
  五乘火災、水災或其他災害之際而犯之者。
  六在車站或埠頭而犯之者。
前項之未遂犯罰之。
